最高法院民事判決　　　　　　　　　　　　　　　　八十八年度台上字第一三七號
　　上　訴　人　日商光榮股份有限公司 設　No.　23-3,　Minowa-cho
　　法定代理人　襟川陽一
　　訴訟代理人　羅明通律師
　　　　　　　　林志峰律師
　　被 上訴 人　甲○○
右當事人間請求損害賠償事件，上訴人對於中華民國八十六年七月二十五日台灣高等
法院第二審判決（八十六年度上字第四三三號），提起上訴，本院判決如左：
    主  文
上訴駁回。
第三審訴訟費用由上訴人負擔。
    理  由
本件上訴人主張：如原判決附表（下稱附表）所示之圖樣，業經伊向經濟部中央標準
局註冊，取得商標專用權，指定使用於商標法施行細則第二十四條第七十二類、第七
十八類、第九十四類所規定之各類商品，專用期間分別為民國七十九年七月一日至八
十九年六月三十日、七十九年五月十六日至八十九年五月十五日及七十九年八月一日
至八十九年七月三十一日，伊已將上開商標使用於「信長之野望－戰國兵法書」電腦
遊戲軟體。詎被上訴人竟自八十五年五月間起意圖販賣而陳列經非法重製貼有系爭商
標之「信長之野望」電動玩具光碟片十一片，於其所經營之光華商場美智行店內，侵
害伊對系爭商標之專用權等情，爰依商標法第六十一條第一項、第六十六條第一項第
三款、第六十八條規定，求為命被上訴人給付新台幣（下同）一百四十九萬零五百元
並加付法定遲延利息，及將台灣台北地方法院（下稱台北地院）八十五年度易字第五
三二一號刑事判決書之全部內容刊載於中國時報全國版之頭版（其版面不得小於半版
）之判決（上訴人超過上開聲明之請求部分，經第一審判決其敗訴，未據聲明不服已
告確定）。
被上訴人則以：伊固有在店內櫥櫃內放置他人寄賣之仿冒「信長之野望－戰國兵法書
」電動玩具光碟片十一片，惟上訴人所製作之電動玩具光碟片真品，字圖印刷清晰，
顏色鮮豔明亮，包裝盒背面下方有「光榮」之商標圖樣及著作權之標示，包裝盒內為
兩片裝之光碟塑膠殼，內含「戰國兵法書」說明乙份，其光碟片表面有「信長之野望
」字樣，如附表所示之商標圖樣及SEGASATURN字樣；而伊所放置之仿冒光碟片之包裝
盒正面，並無SEGASATURN字樣，亦未列有附表所示之商標圖樣，載有真品所無之「戰
國兵法書」字樣，且字圖印刷不清，顏色混淆黯淡，顯係以真品圖片翻印。其包裝盒
背面係黑底無任何文字，包裝盒內為單片裝之塑膠殼，無「戰國兵法書」說明書，其
光碟片之表面空白無任何字樣，且每片訂價二百元，與真品每片訂價一千元相差懸殊
，足令一般消費者分辨伊所放置之光碟片係仿冒品而非真品，對於上訴人之信譽並無
侵害。上訴人主張其光碟片真品之單價二千五百元並不實在，且伊係觸犯商標法第六
十三條之規定，上訴人不得依同法第六十八條規定請求伊將判決書刊載於新聞紙等語
，資為抗辯。
原審斟酌全辯論意旨及調查證據之結果，以：上訴人主張伊已向經濟部中央標準局註
冊取得附表所示圖樣之商標專用權，並使用於「信長之野望－戰國兵法書」電腦遊戲
軟體，被上訴人自八十五年五月間起意圖販賣而陳列經非法重製貼有系爭商標之「信
長之野望」電動玩具光碟片十一片於其所經營之光華商場美智行店內之事實，為被上
訴人所自認，並據上訴人提出商標註冊證為證，堪信為真實。按商標專用權人對於侵
害其商標專用權者，得請求損害賠償；因故意或過失而有意圖販賣而陳列於同一商品
使用相同於他人註冊商標之圖樣之行為者，應與侵害商標專用權者負連帶賠償責任。
損害賠償得就所查獲侵害商標專用權商品零售價五百倍至一千五百倍之金額計算之，
商標法第六十一條第一項、第六十七條、第六十三條、第六十六條第一項第三款分別
定有明文。上訴人主張其損害應按被侵害商標專用權之商品之單價計算損害額，尚非
有據。查被上訴人於所經營之店內被查獲之仿冒上訴人商標之光碟片數量為十一片，
其單價每片為二百元等情為兩造所不爭執，而上訴人所製作使用系爭商標之「信長之
野望－戰國兵法書」之零售單價為二千三百八十一元外加營業稅後售價為二千五百元
，雖有其提出之統一發票可按。惟於被上訴人所經營之商店內查獲之仿冒商標之光碟
片，縱全數銷售，價額亦僅為二千二百元，被上訴人所得利益甚微，上訴人所受之損
害尚非重大，依商標法第六十六條第一項第三款規定認以上開查獲品之單價二百元之
七百倍為被上訴人前開侵權行為之賠償金額為適當，上訴人就此範圍內依商標法第六
十六條第一項第三款規定請求賠償其損害，應予准許，超過部分之請求，則非有據。
又被上訴人既自認其為販賣而陳列仿冒上訴人商標之光碟片，品質粗糙，則其行為對
上訴人商業上之信譽自有相當程度之減損，上訴人請求賠償信譽上所受之損害，亦無
不合，爰審酌被上訴人陳列販賣之仿冒商標之商品僅十一片，銷售時間亦非長久，銷
售場地並非廣大等情，認上訴人請求損害額以二十萬元為相當。次查八十二年十二月
二十二日修正公布之商標法全文，其第六十七條規定，因故意或過失而有第六十三條
之行為者，應與侵害商標專用權者負連帶賠償責任。顯示因故意或過失而有第六十三
條之行為者，與侵害商標專用權者，非屬同一範疇，否則即無訂立該法條之必要。故
同法第六十八條規定，商標專用權人得請求由侵害商標專用權者負擔費用，將依商標
法第五章保護認定侵害商標專用權情事之判決書內容全部或一部登載新聞紙，其對象
自不及於同法第六十三條之行為人。上訴人請求被上訴人將台北地院八十五年度易字
第五三二一號刑事判決書內容登載於新聞紙，即非有據，為其心證所由得。爰就第一
審判命被上訴人給付上訴人三十四萬元本息部分予以維持，駁回被上訴人之上訴；超
過上開本息（即一百十五萬零五百元）及命被上訴人登載新聞紙部分，則予廢棄，改
判駁回上訴人該部分之訴，經核於法洵無違誤。上訴論旨，仍爭論其賠償金額應依其
被仿冒商標專用權之商品單價計算，被上訴人係商標法第六十八條所指之侵害其商標
專用權者云云，並就原審採證認事之職權行使，指摘原判決於其不利部分為不當，聲
明廢棄，尚難認有理由。
據上論結，本件上訴為無理由。依民事訴訟法第四百八十一條、第四百四十九條第一
項、第七十八條，判決如主文。
中      華      民      國    八十八    年      一      月    二十二    日
                              最高法院民事第五庭
                                  審判長法官  吳  啟  賓
                                        法官  洪  根  樹
                                        法官  謝  正  勝
                                        法官  劉  福  來
                                        法官  黃  熙  嫣
      右正本證明與原本無異
                                              書  記  官
中      華      民      國    八十八    年      二      月     十一     日
